【裁判字號】    98,上易,484
【裁判日期】    990609
【裁判案由】    給付貨款
【裁判全文】
臺灣高等法院臺中分院民事判決  98年度上易字第484號
上  訴  人  甲○○○○○○○○.
訴訟代理人  張慶宗律師
複  代理人  何孟育律師
被  上訴人  三進營造有限公司
法定代理人  乙○○
訴訟代理人  朱文財律師
複  代理人  蔡嘉容律師
            呂秀梅律師
上列當事人間請求給付貨款事件，上訴人對於民國98年11月10日
臺灣南投地方法院98年度訴字第2號第一審判決提起上訴，本院
於99年5月26日言詞辯論終結，判決如下：
    主      文
原判決除確定部分外廢棄。
被上訴人應給付上訴人新台幣壹佰零陸萬壹仟貳佰零陸元，及自
九十八年一月八日起，至清償日止，按週年利率百分之五計算之
利息。
第一審（確定部分除外）、第二審訴訟費用，由被上訴人負擔。
    事實及理由
壹、程序方面：
一、按在第二審為訴之變更或追加，非經他造同意不得為之；但
    減縮應受判決事項之聲明者，不在此限，民事訴訟法第446
    條第1項、第255條第1項第3款定有明文。上訴人原起訴及上
    訴請求被上訴人應給付上訴人新臺幣（下同）1,074,090元
    ，嗣於民國（下同）99年4月16日具狀捨棄『埔里鎮天地宮
    工程』工地、『埔里鎮內埔工程』工地部分（即上訴人出貨
    單明細表編號95、96、97頁）貨款399元（含稅）、12,600
    元（含稅）之請求，即減縮上訴聲明為請求1,061,710元，
    核屬減縮應受判決事項之聲明，揆諸上開說明，應予准許。
二、按當事人不得提出新攻擊或防禦方法。但有下列情形之一者
    ，不在此限：一、因第一審法院違背法令致未能提出者。二
    、事實發生於第一審法院言詞辯論終結後者。三、對於在第
    一審已提出之攻擊或防禦方法為補充者。四、事實於法院已
    顯著或為其職務上所已知或應依職權調查證據者。五、其他
    非可歸責於當事人之事由，致未能於第一審提出者。六、如
    不許其提出顯失公平者。前項但書各款事由，當事人應釋明
    之。違反前二項之規定者，第二審法院應駁回之。民事訴訟
    法第447條定有明文。查本件上訴人於原審係主張兩造間有
    「國姓鄉南港活動中心新建工程」（下稱系爭國姓鄉南港工
    程）、「埔里鎮觀音瀑布陳樹叢民宿工程」（下稱系爭埔里
    鎮觀音瀑布工程）等貨款買賣契約關係存在，係被上訴人授
    權訴外人江少君向上訴人口頭下單訂立系爭建材買賣契約，
    依系爭建材買賣契約關係請求被上訴人給付系爭貨款；嗣於
    本院上訴後，補充事實及法律上之陳述稱：苟認江少君非有
    權代理之人，則江少君所為仍該當民法第169條表見代理之
    要件，被上訴人公司仍須給付系爭貨款，即亦依系爭建材買
    賣契約關係請求被上訴人給付系爭貨款，其基本事實同一，
    且已上開民事訴訟法第447條第2項規定釋明之，依民事訴訟
    法第447條第1項但書第3款之規定，係屬對於第一審已提出
    之攻擊或防禦方法為補充，應予准許。亦一併明。
貳、實體方面：
一、上訴人（即原告）方面：
  (一)、上訴聲明：
    1.原判決除確定部分外廢棄。
    2.被上訴人應給付上訴人1,061,206元，及自起訴狀繕本送
      達被上訴人之翌日起至清償日止，按年息百分之5計算之
      利息。
    3.第一審（確定部分除外）、二審訴訟費用由被上訴人負擔
      。
  (二)、陳述：
    1.被上訴人於97年3月至同年7月間因施作所承攬之數個工地
      ，即系爭『國姓鄉南港工程』工地、『埔里鎮觀音瀑布工
      程』工地、『埔里鎮天地宮工程』工地、『埔里鎮內埔工
      程』工地，向上訴人訂購多批建材供其承攬工程所用，貨
      款總計為1,356,010元（含稅，詳見原審卷7至31頁之出貨
      單，及本院卷132至137頁之上訴人出貨單明細表所載），
      且此等建材嗣經上訴人依被上訴人公司人員指示送達工地
      並經簽收無誤，惟被上訴人於同（97）年5月間交付面額
      268,500元、發票日97年5月31日之支票一張予上訴人，充
      為支付『埔里鎮觀音瀑布』工地之3月份（未稅156,235元
      ）、4月份（未稅112,150元）出貨之貨款計268,385元（
      未稅），尚欠系爭『國姓鄉南港工程』工地部分貨款11,1
      95元（含稅）、系爭『埔里鎮觀音瀑布工程』工地貨款1,
      050,011元（含稅，上訴人已繳交發票稅額）、『埔里鎮
      天地宮工程』工地貨款399元（含稅）、『埔里鎮內埔工
      程』工地貨款12,600元（含稅），合計共欠貨款1,074,09
      0元（含稅），對於未償之餘款1,074,090元，迄今仍遲不
      給付，核其所為，顯違民法第367條所定之買受人支付價
      金義務。
    2.兩造間之交易行為，實始於94年11月以後，被上訴人即迭
      有向上訴人訂購多批建材，貨款總計為330,409元（含稅
      ），供被上訴人公司承攬之工程所用，而當時係由訴外人
      江少君代表（或代理）被上訴人下單，上訴人遂依江少君
      指示送達工地，並按例製作發票予被上訴人，此有統一發
      票4張可稽（見原審卷47、48、76頁）。江少君係被上訴
      人公司法定代理人乙○○之姐夫，亦係透過雙方父執輩（
      即上訴人之父王秋郎與江少君岳父巫進錫）間多年熟識關
      係，而被上訴人公司自始即為巫進錫家族經營多年之事業
      ，故江少君始自94年11月以後向上訴人陸續購買被上訴人
      公司所承攬工地所需物料（按原證1所示工地之『南港』
      乙處係國姓鄉南港社區活動中心新建工程；另一之系爭『
      埔里鎮觀音瀑布工程』係指起造人范炳煌之埔里鎮○○路
      ○ 段58號之農舍新建工程），上訴人向認買賣關係實存於
      工地之承攬人即被上訴人公司與上訴人之間。兩造間之交
      易，向由江少君經手，並轉達交易憑證之「統一發票」及
      其價款，而「統一發票」乃加值型及非加值型營業稅法第
      32 條所定之「銷售憑證」，被上訴人公司亦以上訴人所
      開立之統一發票申報為其營業支出，此觀諸財政部臺灣省
      中區國稅局埔里稽徵所98年7月1日中區國稅埔里一字第09
      80009260號函覆之被上訴人公司年度「日記帳」及「總分
      類帳」內均有申報原審卷47、48、76頁之統一發票4張所
      載貨款總計為330,409元（含稅）為其營業支出即得證明
      （見原審卷65至74頁），即雙方間確有買賣事實之存在，
      則兩造間先前有同類「交易」之情事。而本件兩造亦係經
      由江少君以同一「買賣」方式進行交易，且各個工地亦係
      被上訴人公司所承作者，故上訴人請求被上訴人就送達並
      使用之系爭建材，負起給付買賣價金之責，並無不合。而
      上訴人於本件起訴前，曾寄送本件請求貨款範圍內之統一
      發票11張予被上訴人公司，惟經被上訴人退回，此有統一
      發票11張及其信封可稽（見原審卷79至85頁原證5）。
    3.為此，爰依民法第348條第1項、第367條規定買賣契約關
      係為本件之請求，並聲明：「(1)被上訴人應給付上訴人1
      ,074,090元及自起訴狀繕本送達被上訴人之翌日起迄清償
      日止，按年息百分之5計算之利息。(2)願供擔保請准宣告
      假執行」。
    4.原審判決駁回上訴人之訴及假執行之聲請，自有未合。爰
      僅就被上訴人尚欠系爭『國姓鄉南港工程』工地部分貨款
      11,195元（含稅）、『埔里鎮觀音瀑布工程』工地貨款1,
      050,011元（含稅）部分上訴（其餘上訴人敗訴部分未聲
      明不服，已告確定，均非本審酌之範圍），上訴聲明如上
      所示。
    5.於本院補稱：
      (1)證人乙○○於99年1月9日於鈞院到庭結證稱：「被上訴
        人公司確授權江少君承攬系爭國姓鄉南港工程，惟否認
        有授權江少君以被上訴人公司名義承攬系爭埔里鎮觀音
        瀑布工程」云云（見鈞院卷32、33頁）。被上訴人並提
        出台灣南投地方法院檢察署99年度偵緝字第38號追加起
        訴書，證明江少君係盜用被上訴人公司大小章承攬系爭
        埔里鎮觀音瀑布工程，江少君已於該案檢察官偵查中坦
        承未得被上訴人及乙○○同意以被上訴人公司名義向陳
        樹欉承攬『范炳煌農舍新建工程』（即系爭埔里鎮觀音
        瀑布工程）；惟查江少君平時即以被上訴人公司名義承
        攬工程，在本件系爭埔里鎮觀音瀑布工程之前即有多次
        向上訴人購買建材，此觀上訴人於原審所提94年及96年
        間多紙統一發票（見原審卷47、48、76頁）均載被上訴
        人公司為買受人即可證明，該多次交易均係江少君代表
        被上訴人公司與上訴人接洽，足見證人乙○○所為證言
        係避重就輕，僅坦承數額較少之系爭國姓鄉南港工程係
        授權江少君以被上訴人公司名義承攬，對於金額較多之
        系爭埔里鎮觀音瀑布工程則否認有授權江少君以被上訴
        人公司名義承攬，其與江少君互為掩護，企圖解免被上
        訴人公司給付系爭貨款之義務，甚為明顯！對於善意之
        交易相對人而言，江少君與被上訴人公司內部間有無授
        權，實無從得知，自不得僅憑證人乙○○證稱有無授權
        即為被上訴人公司應否給付系爭貨款之決定依據！
      (2)證人蕭瑞斌於99年1月9日於鈞院到庭結證稱：「96年3
        月擔任國姓鄉公所工務課技師，施工過程係由我負責此
        業務，大約每星期現場巡視一或二次，在工地有看過巫
        進錫，未見過乙○○，印象中在接近工程完工時，約96
        年底或97年才鋪設導盲磚，並於97年7、8月正式驗收完
        成。此工程估驗、初驗及後續驗收過程，有看過三進營
        造的江少君、建築師的人在場，有疑問時則直接與三進
        用電話聯絡」等語（見鈞院卷34、35頁）；證人丙○○
        於99年1月22日於鈞院到庭結證稱：「我是做泥水項目
        ，先後施作南港活動中心及觀音瀑布民宿舍工程，是三
        進營造請我做的，由江少君出面，約97年3、4月時有回
        南港活動中心收尾，收尾好幾次，收尾到5、6月，江少
        君在7月跑後，因三進未再找我們去收尾，便未再去，
        明細表編號1到9因是收尾的材料，故數量不多。江少君
        是三進負責發落的，泥水工資都由其給付，不曾拿發票
        向三進請款。我認為是三進營造積欠我586,000元的工
        程款，而非江少君，因我是針對三進營造才答應施作」
        等語（見鈞院卷59、60頁）；證人丁○○於同日於本院
        到庭結證稱：「我是做水電項目，有施作南港活動中心
        及觀音瀑布等工程，在國姓活動中心工程之前曾為江少
        君承攬私人住宅的修繕。有去系爭國姓鄉南港工程收尾
        至97年5、6月，項目為瓷器、馬桶衛浴設備、安裝水塔
        ，因江少君有拿三進的牌出來，我才願意施作，平日都
        向江少君請款，他說他會負責，但都請不到款，有開過
        一次十多萬元的材料發票給三進，賣主為林洋生水電材
        料行，現仍積欠工程款約1,700,000元，包括工資、材
        料」等語（見鈞院卷61、62頁）。綜合歸納證人蕭瑞斌
        、丙○○、丁○○及乙○○所為證言：證人丙○○（
        泥水項目）及丁○○（水電項目）均同時有施作系爭國
        姓鄉南港工程及埔里鎮觀音瀑布工程，絕無可能系爭國
        姓鄉南港工程係被上訴人公司授權江少君處理，而系爭
        埔里鎮觀音瀑布工程則未經被上訴人公司授權江少君處
        理！依證人蕭瑞斌所為證言，系爭國姓鄉南港工程係
        經估驗、初驗及後續驗收過程，該工程於97年7、8月始
        正式驗收完成。原審判決引國姓鄉南港工程監造日誌，
        認至97年2月17日工程實際進度已達99.65％，進而認上
        訴人所提「南港」出貨單顯與該工地實際進行情況有出
        入等語，惟查上訴人出貨至系爭國姓鄉南港工程之日期
        係如出貨明細表編號1至編號9所載，所出建材大多為收
        尾之用，該工程既於97年7、8月始正式驗收完成，自需
        使用該等建材，不得以工程監造日誌記載至97年2月17
        日工程實際進度已達99.65％，即認上訴人無出貨事實
        ，原審判決就此所為認定，應有違誤。證人乙○○於
        99年1月9日作證時供證稱：「96年7月以後已成為被上
        訴人公司實際負責人」云云，惟查被上訴人公司係91年
        3月19日獲核准設立（見鈞院卷75頁之被上訴人公司基
        本資料查詢明細），證人乙○○係66年11月21日出生，
        被上訴人公司設立當時，證人乙○○不到25歲，如何有
        資本額三百萬元可出資？證人乙○○應僅為被上訴人公
        司登記（人頭）負責人，依證人蕭瑞斌所為證言，南港
        活動中心施工期間大約每星期現場巡視一或二次，在工
        地從未見過乙○○，可證明被上訴人公司實際負責人應
        為江少君，絕非乙○○！
      (3)台灣南投地方法院檢察署檢察官99年度偵緝字第38號追
        加起訴書雖起訴江少君盜用被上訴人公司大小章承攬系
        爭埔里鎮觀音瀑布工程（見鈞院卷108至111頁），惟江
        少君乃係被上訴人公司登記負責人乙○○胞姐巫燕蕊之
        前夫，渠等絕對有互相掩護之動機！觀該起訴書內容，
        江少君以被上訴人公司名義承攬南投縣信義鄉農會及國
        姓鄉南港工程均係經被上訴人公司同意，獨獨系爭埔里
        鎮觀音瀑布工程未經被上訴人公司及乙○○同意，絕無
        可能如此！被上訴人公司對外簽約必須使用被上訴人公
        司大小章及相關文件，江少君如未經被上訴人公司同意
        簽訂系爭埔里鎮觀音瀑布工程，如何取得相關文件及公
        司大小章作為訂立承攬契約之用？江少君既可輕鬆取得
        被上訴人公司相關文件及大小章，就外觀而言，顯已足
        使上訴人確信江少君已獲被上訴人公司授權！何況，上
        訴人多年與被上訴人公司進行買賣交易，均係江少君出
        面代表被上訴人公司並有被上訴人公司作為發票買受人
        ，被上訴人從未曾表示異議，在外觀交易上，任何善意
        相對人均會認定江少君係被上訴人公司實際負責人！顯
        見本案應有民法第169條表見代理之適用（見最高法院
        44年度台上字第1424號、70年度台上字第3515號判例參
        照）！
      (4)綜上所述，被上訴人確有授權江少君承攬施作系爭埔里
        鎮觀音瀑布工程，苟認江少君非有權代理之人，則江少
        君所為仍該當民法第169條表見代理之要件，被上訴人
        公司仍須給付系爭貨款。
二、被上訴人（即被告）方面：
  (一)、上訴聲明：
    1.上訴駁回。
    2.第一、二審訴訟費用由上訴人負擔。
  (二)、陳述：
    1.上訴人雖稱其依「買賣」契約為請求之依據，然卻無提出
      買賣契約文件為證，依其所提出之「出貨單」客戶名稱觀
      之，均為「江少君」，並非被上訴人「三進營造有限公司
      」，出貨單上簽收人員「盛」、「許義」、「陳燿煥」、
      「李文典」、「丙○○」、「陳」、「賴宏興」、「朱福
      鎮」、「劉振宏」、「楊松明」、「銘」、「吳梅盛」、
      「鄭人文」、「育」、「陳金條」，並非被上訴人公司職
      員，被上訴人公司亦不認識該等人員，無法僅依出貨單即
      認定被上訴人公司有向其訂貨。
    2.上訴人聲請傳喚之證人周盈君，為上訴人王冠人之配偶，
      為上訴人王冠人打理訂單及發票簽發事宜，其證稱與江少
      君認識已經15年以上，每個工地都是江少君所承包，與上
      訴人交易均以其個人支票支付，約有6、7百萬元交易量；
      又稱南港工地是指國姓鄉蓋活動中心，參照原審調閱國姓
      鄉公所監造日誌，該工地至97年2月17日即已經進行至百
      分之99.65，而上訴人提出有關系爭國姓鄉南港工程工地
      出貨單，尚有97年6月17日訂單，顯與該工地進行實際情
      況有出入。
    3.上訴人所提出貨單，經核對金額與起訴聲明1,074,090元
      有出入，按出貨單金額核算為1,291,437元，究竟江少君
      何時給付268,500元，抵沖何筆款項？上訴人均未說明。
      為此答辯聲明：「(1)上訴人之訴駁回。(2)若受不利判決，
      願供擔保請准免為假執行」。
    4.原審判決駁回上訴人之訴及假執行之聲請，並無違誤。上
      訴人之上訴並無理由。答辯聲明如上述。
    5.於本院補充辯稱：
      (1)兩造間並無直接之買賣契約關係：
        江少君僅為被上訴人公司負責人乙○○之前姊夫，江
          少君並未於被上訴人公司擔任職務，於「信義鄉農會
          集貨場」、系爭「國姓鄉南港工程」曾授權江少君投
          標，然並非投標承攬由江少君完成，仍係由被上訴人
          鳩工完成。至於江少君未經被上訴人同意私下以被上
          訴人公司名承攬私人宅第興建工程，被上訴人完全不
          知悉，是上訴人主張系爭埔里鎮觀音瀑布工程部分，
          是因為建主陳樹叢在江少君倒閉逃逸無蹤之後，至被
          上訴人公司提示工程合約書，雙方才瞭解江少君在外
          偽造文書行為，為此被上訴人公司對江少君提出偽造
          文書告訴，業據台灣南投地方法院檢察署檢察官99年
          度偵緝字第38號追加起訴，現於台灣南投地方法院刑
          刑事庭98年重訴字第10號審理中，而依陳樹叢當時提
          示契約書，所記載交付款項均匯入江少君個人帳戶，
          且契約書上江少君自己親筆填寫為代表人，而非負責
          人。事件發生後，台灣南投地方法院檢察署檢察官開
          偵查庭時，陳樹叢亦明確表示是針對江少君施工義務
          ，並非以被上訴人公司為契約義務人。
        按公司法第8條規定：「本法所稱公司負責人：在無
          限公司、兩合公司為執行業務或代表公司之股東；在
          有限公司、股份有限公司為董事。公司之經理人或清
          算人，股份有限公司之發起人、監察人、檢查人、重
          整人或重整監督人，在執行職務範圍內，亦為公司負
          責人。」、同法第208條規定：「董事長對內為股東
          會、董事會及常務董事會主席，對外代表公司。董事
          長請假或因故不能行使職權時，由副董事長代理之；
          無副董事長或副董事長亦請假或因故不能行使職權時
          ，由董事長指定常務董事一人代理之；其未設常務董
          事者，指定董事一人代理之；董事長未指定代理人者
          ，由常務董事或董事互推一人代理之。」，因之，江
          少君既非被上訴人公司之法定代理人，更非被上訴人
          公司之經理，殊無權對外代表被上訴人公司為法律行
          為，則江少君自無代表被上訴人向上訴人買受建材之
          交易行為之權限至明。江少君僅係被上訴人公司之親
          戚，雖有授權出面投標系爭「國姓鄉南港工程」然並
          非當然表示江少君即有代理以被上訴人公司名義向上
          訴人公司訂貨之權限；上訴人復未舉證證明被上訴人
          有授權江少君代理被上訴人公司與上訴人為交易之代
          理權限，是難認江少君係有權代理被上訴人公司向上
          訴人公司訂貨至明。且徒憑系爭工程承攬者為被上訴
          人，及上訴人尚未經舉證證明將出貨單上建材送至三
          進公司工地之片面記載出貨單（其上客戶名稱：江少
          君）、及曾為江少君做其他工程等之證人丙○○、黃
          祈維，僅得認定係江少君確實向上訴人有買受建材事
          實，均不足以認定被上訴人公司向上訴人買受系爭建
          材證明。從而，被上訴人既未與上訴人有直接交易，
          復未有授權江少君代理向上訴人買受建材之事實，則
          上訴人主張兩造有直接買賣契約關係即江少君有權代
          理被上訴人向上訴人買受建材云云，尚乏依據，不可
          採信。
      (2)被上訴人並無表見代理之事實行為：
        按由自己之行為表示以代理權授與他人，或知他人表
          示為其代理人而不為反對之表示者，對於第三人應負
          授權人之責。但第三人明知其無代理權或可得而知者
          ，不在此限，民法第169條定有明文。此為表見代理
          之規定，所謂表見代理乃原無代理權，但表面上足令
          人信為有代理權者，故法律使本人負一定之責任，倘
          確有授與代理權之事實，即非表見代理，自無該條之
          適用。又民法第169條關於由自己之行為表示以代理
          權授與他人者，對於第三人應負授權人之責任之規定
          ，原以本人有使第三人信為以代理權授與他人之行為
          ，為保護代理交易之安全起見，有使本人負相當責任
          之必要而設，故本人就他人以其名義與第三人所為之
          代理行為，應負授權人之責任者，須以他人所為之代
          理行為，係在其曾經表示授與他人代理權之範圍內為
          其前提要件（最高法院62年台上字第782號、40年台
          上字第1281號判例意旨參照）。
        證人丙○○證稱：「南港活動中心、觀音瀑布我都有
          做…是三進營造請我去做，是江少君出面的。」、「
          （問：泥水工資都是江少君給你的？你曾否持發票向
          三進請款？）答：不曾向三進請款。我都是向江少君
          請款的」（見99年1月22日鈞院準備程序筆錄）；準
          此以觀，證人丙○○為江少君承攬施工之初即已知悉
          其定作人並非三進公司，否則工程進行至收尾進度，
          尚未曾開發票向被上訴人公司請款，其證述自認為受
          被上訴人公司委請施工，實屬矛盾。
        證人丁○○證稱：「有去南港活動中心收尾，..積欠
          約170萬元工資材料，…江少君有拿三進的牌出來，
          我是看到三進的牌才要施作，平常是向江少君請款…
          有表示要向三進請款但是江少君說他會負責。」、「
          （問：在南港活動中心工程之前你曾經跟三進營造工
          作過嗎？）答：沒有」、「（問：：在南港活動中心
          工程之前你曾經跟江少君承攬過工程嗎？）答：有，
          只有修繕是私人住宅的修繕」（見99年1月22日鈞院
          準備程序筆錄），準此，證人丁○○在系爭國姓鄉南
          港工程之前未曾與被上訴人公司接觸過，確曾與江少
          君合作過民宅修繕工程，其所稱是因為江少君拿「三
          進的牌」出來，才敢做，其先前既無承攬三進工程經
          驗，何來判斷三進的牌（即被上訴人公司）信用比江
          少君好？又其稱平時均向江少君請款，因江少君逃匿
          無蹤後才要向被上訴人公司請款，惟查，證人丁○○
          至今未曾持任何憑證證明受被上訴人委託施工請款，
          被上訴人從未以自己之行為表示以代理權授與江少君
          ，或知江少君表示為其代理人而不為反對之表示者，
          是證人丁○○證述並未證明被上訴人具客觀表見行為
          ，亦不得認定兩造間建材買賣關係因此負表見代理人
          授權人而存在。要僅能證明丁○○與江少君之間承攬
          關係所生之債務關係如何，自與被上訴人無涉，應屬
          明確。
      (4)依上訴人原審聲請傳喚之證人周盈君，為上訴人王冠人
        之配偶，為中國建材行打理訂單及發票簽發事宜，其證
        稱「與江少君認識已經15年以上，每個工地都是江少君
        所承包，與原告交易均以其個人支票支付約有六、七百
        萬元交易量，97年3月之前江少君都正常開票給我….3
        月後他一直拖，告訴我南港活動中心工程款快下來了，
        因為我們認識他那麼久，且之前票都有兌現，我才相信
        他。」（見原審98年9月22日言詞辯論筆錄）可稽，江
        少君與上訴人買賣建材交易次數不少，都是以江少君個
        人支票支付，而有關上訴人主張系爭國姓鄉南港工程、
        埔里鎮觀音瀑布工程，亦均是江少君個人訂貨或個人付
        款，「三進公司」並未出現在訂貨人名單當中，雖證人
        周盈君證稱有開發票給被上訴人公司，惟查其原審所提
        出11張發票，係在江少君倒閉逃匿之後，上訴人為將貨
        款債務掛在被上訴人公司，始製作發票請款，此由發票
        上金額及時間可以證明，倘被上訴人與之進行正常交易
        ，理會每月製作帳單會算開發票，而不會全部聚集於97
        年7、8月請款，且被上訴人公司並未以該發票製作成本
        沖銷帳款。
      (5)按「當事人主張有利於己之事實者，就其事實有舉證之
        責任。」民事訴訟法第277條前段定有明文。綜上所述
        ，本件上訴人主張兩造間有買賣契約關係，或被上訴人
        應負表見代理人之授權人責任，均不足採。又上訴人主
        張與被上訴人間存在買賣關係為請求貨款之依據，然無
        法提出買賣契約文件為證，而依其所提出之「出貨單」
        客戶名稱觀之，均為「江少君」，並非被上訴人「三進
        營造有限公司」，出貨單上簽收人員「盛」、「許義」
        、「陳燿煥」、「李文典」、「丙○○」、「陳」、「
        賴宏興」、「朱福鎮」、「劉振宏」、「楊松明」、「
        銘」、「吳梅盛」、「鄭人文」、「育」、「陳金條」
        並非被上訴人公司職員或不知確定何人，被上訴人亦不
        認識該等人員，實無法僅憑上訴人單方製作之出貨單即
        認定兩造間存在買賣關係，上訴人顯未盡舉證責任，其
        請求無理由。
三、不爭執事項：
  (一)、被上訴人承攬系爭國姓鄉南港工程。
  (二)、江少君涉嫌偽造文書罪嫌業經台灣南投地方法院檢察署檢
      察官99年度偵緝字第38號追加起訴在案（見本院卷108至
      112頁）。現由台灣南投地方法院刑事庭98年重訴字第10
      號審理中。
四、爭執事項：
  被上訴人應否給付上訴人所主張系爭「國姓鄉南港工程」、「
  埔里鎮觀音瀑布工程」之建材貨款合計1,061,206元（含稅）
  ？
  (一)、兩造間是否存在上述二件系爭工程建材買賣契約關係？其
      金額確定為何？
  (二)、兩造間若無上述二件系爭工程建材買賣關係存在，則被上
      訴人是否需負民法第169條表見代理人授權人責任？
五、本院判斷：
  (一)、兩造間就上訴人所主張系爭「國姓鄉南港工程」、「埔里
      鎮觀音瀑布工程」是否存在建材買賣契約關係？其金額確
      定為何？
      本件上訴人主張：兩造間就上開系爭二件工程建材有買賣
      契約關係存在；惟被上訴人則辯稱：兩造間就上開二件工
      程建材並無買賣契約關係，系爭買賣與被上訴人無涉云云
      。是本件爭點厥在於兩造間就上開二件工程建材是否有買
      賣契約關係存在？茲分述如下：
    1.上訴人與被上訴人間就系爭「國姓鄉南港工程」是否存在
      建材買賣契約關係？上訴人請求系爭建材貨款11,195元（
      含稅）是否有理？
      (1)查被上訴人有承攬系爭國姓鄉南港工程，為兩造所不爭
        ，被上訴人訴訟代理人於本院99年3月17日準備程序中
        亦陳稱給付願系爭國姓鄉南港工程建材貨款11,195元（
        含稅，未含稅為10,662元）（見本院卷103頁反面），
        並有上訴人於原審提出之97年6月5日起至97年7月8日止
        之上訴人出貨單9張（見原審卷7至9頁），及出貨單明
        細表（見本院卷132頁）為證，且本院依職權向國姓鄉
        公所調取系爭國姓鄉南港工程之工程契約書，依國姓鄉
        公所99年1月27日國鄉工字第0990000793號函檢附之國
        姓鄉南港工程之工程契約書上之承包廠商亦記載「三進
        營造有限公司」即被上訴人。故上訴人此部分主張，核
        屬有據，應予准許。被上訴人雖辯稱：「江少君僅係被
        上訴人公司之親戚，雖有授權出面投標系爭『國姓鄉南
        港工程』然並非當然表示江少君即有代理以被上訴人公
        司名義向上訴人公司訂貨（建材）之權限」云云，委無
        可採。
      (2)再查，證人蕭瑞斌於99年1月9日於本院到庭結證稱：「
        96年3月擔任國姓鄉公所工務課技師，施工過程係由我
        負責此業務，大約每星期現場巡視一或二次，在工地有
        看過巫進錫，未見過乙○○，印象中在接近工程完工時
        ，約96年底或97年才鋪設導盲磚，並於97年7、8月正式
        驗收完成。此工程估驗、初驗及後續驗收過程，有看過
        三進營造的江少君、建築師的人在場，有疑問時則直接
        與三進用電話聯絡」等語（見本院卷34、35頁）。依證
        人蕭瑞斌所為證言，系爭國姓鄉南港工程係經估驗、初
        驗及後續驗收過程，該工程於97年7、8月始正式驗收完
        成。原審判決引國姓鄉南港工程監造日誌，認至97年2
        月17日工程實際進度已達99.65％，進而認上訴人所提
        「南港」出貨單顯與該工地實際進行情況有出入等語，
        惟查上訴人主張：上訴人出貨至南港活動中心之日期係
        如出貨明細表編號1至編號9所載，所出建材大多為收尾
        之用，該工程既於97年7、8月始正式驗收完成，自需使
        用該等建材，不得以工程監造日誌記載至97年2月17日
        工程實際進度已達99.65％，即認上訴人無出貨事實，
        原審判決就此所為認定，應有違誤等語，並非無據。
      (3)從而，上訴人主張：上訴人與被上訴人間就系爭「國姓
        鄉南港工程」存在建材買賣契約關係，請求被上訴人應
        給付系爭建材貨款11,195元（含稅），為有理由，應予
        准許。
    2.上訴人與被上訴人間就系爭「埔里鎮觀音瀑布工程」是否
      存在系爭建材買賣契約關係？上訴人請求系爭建材貨款1,
      050,011元（含稅）是否有理？
      (1)上訴人主張：被上訴人於97年3月至7月間因施作所承攬
        『埔里鎮觀音瀑布陳樹叢民宿工程』工地，於97年3月3
        日起至同年至7月17日向上訴人訂購多批建材供其承攬
        工程所用，尚欠97年5月份貨款313,520元（未稅，見原
        審卷17至22頁之上訴人出貨單，本院卷134至136頁之上
        訴人出貨單明細表）、6月份貨款34,200元（未稅，見
        原審卷23、24頁之上訴人出貨單，本院卷136頁之上訴
        人出貨單明細表）、7月份貨款652,290元（未稅，見原
        審卷24至31頁之上訴人出貨單，本院卷136、137頁之上
        人出貨單明細表），合計出貨1,000,010元（313,520元
        ＋34,200元＋652,290元＝1,000,010元），但上訴人已
        繳交上述5、6、7月貨款統一發票合計稅額為50,001元
        （5月貨款統一發票稅額15,676元《見原審卷80頁》、6
        月貨款統一發票1,710元稅額《見原審卷80頁》、7月貨
        款統一發票稅額32,615元《見原審卷81、82頁》，計算
        方式：15,676元＋1,710元＋32,615元＝50,001元），
        故合計尚欠貨款總計為1,050,011元（含稅，1,000,010
        元＋50,001元＝1,050,011元）；至於97年3份（未稅15
        6,235元）、4月份（未稅112,150元）出貨之貨款計268
        ,385元（未稅）部分貨款，被上訴人於同（97）年5月
        間交付面額268,500元、發票日97年5月31日之支票一張
        予上訴人，充為支付上述3月份（未稅156,235元）、4
        月份（未稅112,150元）出貨之貨款計268,385元（未稅
        ），故不在本件上訴人請求給付系爭建材貨款之範圍。
        兩造間之交易行為，實始於94年11月以後，被上訴人即
        迭有向上訴人訂購多批建材，貨款總計為330,409元（
        含稅），供被上訴人公司承攬之工程所用，而當時係由
        江少君代表（或代理）被上訴人下單，上訴人遂依江少
        君指示送達工地，並按例製作發票予被上訴人，此有統
        一發票4張可稽（見原審卷47、48、76頁）。江少君係
        被上訴人公司法定代理人乙○○之姐夫，亦係透過雙方
        父執輩（即上訴人之父王秋郎與江少君岳父巫進錫）間
        多年熟識關係，而被上訴人公司自始即為巫進錫家族經
        營多年之事業，故江少君始自94年11月以後向上訴人陸
        續購買被上訴人公司所承攬工地所需物料，上訴人向認
        買賣關係實存於工地之承攬人即被上訴人公司與上訴人
        之間。兩造間之交易，向由江少君經手，並轉達交易憑
        證之『統一發票』及其價款，而『統一發票』乃加值型
        及非加值型營業稅法第32條所定之『銷售憑證』，被上
        訴人公司亦以上訴人所開立之統一發票申報為其營業支
        出，此觀諸財政部臺灣省中區國稅局埔里稽徵所98年7
        月1日中區國稅埔里一字第0980009260號函覆之被上訴
        人公司年度『日記帳』及『總分類帳』內均有申報原審
        卷47、48、76頁之統一發票4張所載貨款總計為330,409
        元（含稅）為其營業支出即得證明（見原審卷65至74頁
        ），即雙方間確有買賣事實之存在，則兩造間先前有同
        類『交易』之情事。而本件兩造亦係經由江少君以同一
        『買賣』方式進行交易，且各個工地亦係被上訴人公司
        所承作者，故上訴人請求被上訴人就送達並使用之系爭
        建材，負給付買賣價金之責等語，經核上訴人上開主張
        並附相關證物，已非無據。
      (2)再查，證人周盈君（上訴人王冠人之配偶）於原審到庭
        證稱：「（原告訴訟代理人請求提示原證一出貨單《提
        示》，問：這些出貨單，證人是否有經手？）答：有。
        」、「（原告訴訟代理人問：這些出貨單的訂購者是誰
        ？交貨情形？）答：訂購者是被告三進營造有限公司，
        工地主任是江少君，也就是工地的負責人，江少君來我
        們店裡，需要的材料及價格跟我談妥，看這些材料他要
        送到哪個工地，我們會告訴司機將材料送到工地，材料
        款我們採月結方式。」、「（原告訴訟代理人問：點交
        材料的人是誰？）答：工地有工人，由工人來點貨，工
        地主任江少君有時會在現場親自簽收，有時不在現場，
        會由工人代簽收。」、「（原告訴訟代理人問：工地的
        詳細位址及承造建案如何？）答：觀音瀑布往霧社的方
        向也有蓋一棟民宿的工程。」，「（被告複代理人問：
        何時開始幫妳先生經營建材行？）答：87年8月26日。
        」、「（被告複代理人問：認識江少君多久？）答：15
        年以上。是在我經營建材行之前，我與江少君是埔里高
        工建築科的校友，我高他二屆。」、「（被告複代理人
        問：中國建材行由你打理訂單並簽發發票嗎？）答：是
        。」、「（被告複代理人問：為何在原證一出貨單，從
        97年3月到7月間，江少君未付款，為何仍一直出貨？）
        答：江少君到我們店裡買貨有好幾年了，因為工地他請
        了很多工人，會需要週轉金，他有告訴我，國姓鄉公所
        的工程款下來，他會付給我，請我給他週轉幾個月，他
        在三月之前，都正常開票給我，每次開票票期都晚二、
        三個月，他的票期都有兌現，我相信他，三月以後，我
        打電話給他，請他貨款要開票給我，他一直拖，告訴我
        ，國姓鄉公所活動中心的工程款快要下來了，他會第一
        個把這些現金給我，因為我們認識他這麼久，且之前票
        都有兌現，我才會相信他。」、「（被告複代理人問：
        在他要求你給他週轉機會，你有無向被告三進營造有限
        公司請求付款？）答：有，我找巫進錫，但是他說要找
        江少君，因為工地都是由江少君承包，我要收貨款，就
        要找江少君，巫進錫向我說，國姓鄉公所活動中心的工
        程款快要下來了，他叫我要找江少君，因為這些工程款
        是江少君的。」、「（被告複代理人江少君跟原告交易
        都是開他的個人票付貨款嗎？）答：是。」、「（法官
        問：江少君向你們訂購貨物，請你們發票開立被告三進
        營造有限公司為買受人，你們有無向被告三進營造查證
        ？）答：有，我將發票寄到被告三進營造有限公司的地
        址，巫進錫是江少君的丈人，事發後江少君跟他太太已
        經離婚。他們未離婚前，我有問巫進錫，這些事情他沒
        有在管，江少君同意就好。江少君之前沒有用三進營造
        的牌，是跟巫進錫的女兒結婚之後，才用三進營造的牌
        ，大概是93年至94年開始。」、「（法官問：江少君未
        付款之前，有無向被告三進營造查證？）答：有，我向
        巫進錫查證，他說牌是江少君在用，有問題要找江少君
        。」、「（法官問：你有無將江少君要求統一發票買受
        人開立為被告三進營造的事情告訴巫進錫？）答：我有
        時候用寄的，有時候拿到三進營造埔里鎮○○路事務所
        裡面的職員，三進營造發票的地址是在魚池鄉，我們每
        個月請款的貨單要送到埔里鎮○○路江少君的事務所，
        發票的事情沒有跟巫進錫說，但是巫進錫的女兒巫燕蕊
        知道這件事，巫燕蕊有到我們店裡拿過發票。」、「（
        被告複代理人問：起訴書所述被告已給付268,500元，
        統一發票買受人為何？）答：開給三進營造有限公司。
        」等語（見原審卷119至123頁）；再者，證人蔡宜哲（
        上訴人之受僱人）於同日在原審到庭證稱：「（原告訴
        訟代理人請求提示原證一出貨單（提示），請問證人這
        些出貨單你有無經手？）答：都有經手，一部分是江少
        君叫人去我們店裡拿的，砂石、紅磚、水泥、引導磚都
        是我送的。」、「（原告訴訟代理人問：工地在哪裡？
        ）答：南港工地是在國姓鄉往北山往水里的方向，觀音
        瀑布是在埔里往霧社的地方。」、「（原告訴訟代理人
        問：你送貨到這些工地時，有無看到江少君？）答：有
        ，大部分都是他，有時候不在，他會交代裡面的人簽收
        。」、「（被告複代理人問：簽收的人是否為江少君的
        工人？你能確定嗎？）答：我常常會在他們的工地看到
        這些人，在南港遇到，在觀音瀑布也有遇到過，簽收的
        人我印象中有一個叫阿盛，一個叫阿文。」、「（被告
        複代理人問：有無送貨未有人收貨的情況？）答：有，
        如果沒有人，我們會電話通知江少君，告訴他貨送到，
        貨要擺在哪裡，然後按照他說的地方下貨。」等語（見
        原審卷118至125頁）。按「民事訴訟法第314條第2項第
        2款，僅規定以當事人之受僱人為證人者，得不令其具
        結，並未規定當事人之受僱人不得為證人，此項證人之
        證言可否採用，自應依事實審法院之自由心證決之」（
        見最高法院26年上字第940號判例），又按「證人為不
        可代替之證據方法，如果確係在場聞見待證事實，而其
        證述又非虛偽者，縱令證人與當事人有親屬、親戚或其
        他利害關係，其證言亦非不可採信」（見最高法院53年
        台上字第2673號判例），故上述證人周盈君雖為上訴人
        王冠人之配偶，蔡宜哲雖為上訴人之受僱人，其二人所
        為之上述證詞確係在場聞見待證事實，而其證述又非虛
        偽，自屬可採。益徵上訴人之主張為可採。
      (3)又查，證人丙○○於99年1月22日於本院到庭結證稱：
        「我是做泥水項目，先後施作南港活動中心及觀音瀑布
        民宿舍工程，是三進營造請我做的，由江少君出面，約
        97年3、4月時有回南港活動中心收尾，收尾好幾次，收
        尾到5、6月，江少君在7月跑後，因三進未再找我們去
        收尾，便未再去，明細表編號1到9因是收尾的材料，故
        數量不多。江少君是三進負責發落的，泥水工資都由其
        給付，不曾拿發票向三進請款。我認為是三進營造積欠
        我586,000元的工程款，而非江少君，因我是針對三進
        營造才答應施作」等語（見本院卷59、60頁）。證人丁
        ○○於同日於本院到庭結證稱：「我是做水電項目，有
        施作南港活動中心及觀音瀑布等工程，在國姓活動中心
        工程之前曾為江少君承攬私人住宅的修繕。有去南港活
        動中心收尾至97年5、6月，項目為瓷器、馬桶衛浴設備
        、安裝水塔，因江少君有拿三進的牌出來，我才願意施
        作，平日都向江少君請款，他說他會負責，但都請不到
        款，有開過一次十多萬元的材料發票給三進，賣主為林
        洋生水電材料行，現仍積欠工程款約1,700,000元，包
        括工資、材料，南港活動中心施作時間96年9月到97年5
        、6月，觀音瀑布施作時間97年2月到97年10月」等語（
        見本院卷61、62頁）。亦可證上訴人之主張核屬信而有
        徵。
      (4)雖證人乙○○於99年1月9日於本院到庭結證稱：「被上
        訴人公司確授權江少君承攬國姓鄉公所南港活動中心新
        建工程，惟否認有授權江少君以被上訴人公司名義承攬
        系爭埔里鎮觀音瀑布工程」云云（見本院卷32、33頁）
        。被上訴人並提出台灣南投地方法院檢察署檢察官99年
        2月26日99年度偵緝字第38號追加起訴書（見本院卷108
        至112頁，按現於臺灣南投地方法院刑事庭98年度重訴
        字第10號審理中），以證明江少君係盜用被上訴人公司
        大小章承攬系爭埔里鎮觀音瀑布工程，江少君已於該案
        檢察官偵查中坦承未得被上訴人及乙○○同意以被上訴
        人公司名義向陳樹欉承攬『范炳煌農舍新建工程』（即
        系爭埔里鎮觀音瀑布工程）云云，惟查：
        江少君平時即以被上訴人公司名義承攬工程，在本件
          系爭埔里鎮觀音瀑布工程之前即有多次向上訴人購買
          建材，此觀上訴人於原審所提94年及96年間多紙統一
          發票（見原審卷47、48、76頁）均載被上訴人公司為
          建材買受人即可證明，該多次交易均係江少君代表被
          上訴人公司與上訴人接洽，被上訴人從未曾表示異議
          ，已如上述。參酌證人周盈君、蔡宜哲於原審到庭之
          上述證詞，可知「兩造間之交易行為，實始於94年11
          月以後，被上訴人即迭有向上訴人訂購多批建材，供
          被上訴人公司承攬之工程所用，而當時係由訴外人江
          少君代表（或代理）被上訴人以口頭下單，上訴人遂
          依江少君指示送達工地，並按例製作發票予被上訴人
          ，上訴人一向認買賣關係實存於工地之承攬人即被上
          訴人公司與上訴人之間。兩造間之交易，向由江少君
          經手，並轉達交易憑證之統一發票及其價款，而本件
          兩造亦係經由江少君以同一買賣方式進行交易，且各
          個工地亦係被上訴人公司所承作者」等情。況上訴人
          於本件向原審起訴前，曾寄送本件請求建材貨款範圍
          內之統一發票11張予被上訴人公司（見原審卷79至85
          頁原證5），雖經被上訴人退回該11張統一發票，惟
          仍不影響本院認定被上訴人公司有授權江少君與上訴
          人訂立系爭工程建材買賣契約之事實。從而，上訴人
          主張：證人乙○○所為證言係避重就輕，僅坦承數額
          較少之系爭國姓鄉南港工程係授權江少君以被上訴人
          公司名義承攬，對於金額較多之系爭埔里鎮觀音瀑布
          工程則否認有授權江少君以被上訴人公司名義承攬，
          其與江少君互為掩護，企圖解免被上訴人公司給付上
          訴人系爭建材貨款之義務等語，並非無據。至於被上
          訴人所提出台灣南投地方法院檢察署檢察官99年2月
          26日99年度偵緝字第38號追加起訴書（見本院卷108
          至112頁，按現於臺灣南投地方法院刑事庭98年度重
          訴字第10號審理中）之事實，本院不受拘束（參照最
          高法院41年台上字第1307號判例）。而證人乙○○之
          上述證詞亦非事實，亦無從資為有利被上訴人之依據
          。
        再依證人丙○○、丁○○所為上述證言，可知證人張
          正雄（泥水項目）及丁○○（水電項目）均同時有施
          作系爭國姓鄉南港工程及埔里鎮觀音瀑布工程，張正
          雄在系爭國姓鄉南港工程、埔里鎮觀音瀑布工程施作
          時間自97年3月至97年6月止，丁○○在系爭國姓鄉南
          港工程施作時間自96年9月至97年5、6月止，埔里鎮
          觀音瀑布工程施作時間自97年2月至97年10月止，由
          江少君出面，是針對三進營造才答應施作等情。另查
          被上訴人承攬系爭國姓鄉南港工程向上訴人購買系爭
          建材之時間為自97年6月5日起至97年7月8日止，被上
          訴人承攬系爭埔里鎮觀音瀑布工程向上訴人購買系爭
          建材之時間為自97年3月3日起至97年7月17日止。由
          上開事實顯示，被上訴人向上訴人購買之系爭二件工
          程所用之建材，與上開證人丙○○、丁○○於上開二
          件系爭工程施作之時間密接，衡情尚無可能系爭國姓
          鄉南港活動中心工程係被上訴人公司授權江少君處理
          ，而系爭埔里鎮觀音瀑布工程則未經被上訴人公司授
          權江少君處理。益徵被上訴人所辯委無可採。
      (5)另被上訴人辯稱：依上訴人其所提出之「出貨單」（見
        原審卷7至31頁）客戶名稱觀之，均為「江少君」，並
        非被上訴人「三進營造有限公司」，出貨單上簽收人員
        「盛」、「許義」、「陳燿煥」、「李文典」、「丙○
        ○」、「陳」、「賴宏興」、「朱福鎮」、「劉振宏」
        、「楊松明」、「銘」、「吳梅盛」、「鄭人文」、「
        育」、「陳金條」，並非被上訴人公司職員，被上訴人
        公司亦不認識該等人員，無法僅依出貨單即認定被上訴
        人公司有向上訴人訂貨云云。經查：
        證人周盈君於原審到庭證稱：「我有經手原證一出貨單
        。這些出貨單的訂購者是被告三進營造有限公司，工地
        主任是江少君，也就是工地的負責人，江少君來我們店
        裡，需要的材料及價格跟我談妥，看這些材料他要送到
        哪個工地，我們會告訴司機將材料送到工地，材料款我
        們採月結方式。點交材料的人工地有工人，由工人來點
        貨，工地主任江少君有時會在現場親自簽收，有時不在
        現場，會由工人代簽收。埔里鎮觀音瀑布工地往霧社的
        方向也有蓋一棟民宿的工程」等語；證人蔡宜哲於同日
        在原審到庭亦證稱：「原證一出貨單我都有經手有經手
        ，一部分是江少君叫人去我們店裡拿的，砂石、紅磚、
        水泥、引導磚都是我送的。南港工地是在國姓鄉往北山
        往水里的方向，觀音瀑布工地是在埔里往霧社的地方。
        我送貨到這些工地時，大部分都是看到江少君，江少君
        有時候不在，江少君會交代裡面的人簽收。簽收的人我
        印象中有一個叫阿盛，一個叫阿文。送貨未有人收貨的
        情況，我們會電話通知江少君，告訴他貨送到，貨要擺
        在哪裡，然後按照他說的地方下貨」等語，已如上述。
        又上訴人於98年3月5日向本院具狀陳稱：埔里鎮觀音瀑
        布工地出貨單上「江少君」係江少君本人，「丙○○」
        係本件證人丙○○等語（見本院卷95頁），而上訴人所
        請求之系爭埔里鎮觀音瀑布工程97年5、6、7月合計出
        貨1,000,010元，但上訴人已繳交上述97年5、6、7月貨
        款統一發票合計稅額為50,001元（5月貨款統一發票稅
        額15,676元《見原審卷80頁》、6月貨款統一發票1,710
        元稅額《見原審卷80頁》、7月貨款統一發票稅額32,61
        5元《見原審卷81、82頁》，計算方式：15,676元＋1,7
        10元＋32,615元＝50,001元），亦如上述。雖上訴人未
        查明上開出貨單上之其他簽名之真正姓名、地址以供本
        院查證，但綜合上述判斷，已足認定被上訴人公司有向
        上訴人購買系爭建材，即97年5、6、7月建材貨款為1,0
        00,010元（未含稅）。是被上訴人此部分辯解，亦無可
        採。
      (6)綜上所述，本件被上訴人授權江少君口頭向上訴人下單
        購買97年5、6、7月之建材，以供被上訴人所承攬系爭
        「埔里鎮觀音瀑布工程」之用，雖無正式書面買賣契約
        ，而以口頭下單訂立買賣契約，仍成立有效之買賣契約
        ，從而，上訴人請求被上訴人給付97年5、6、7月建材
        貨款合計1,000,010元（未含稅），加上加值型營業稅
        稅金50,001元，合計1,050,011元（含稅），自屬有據
        。
  (二)、兩造間既有口頭下單訂立系爭二件工程建材買賣契約存在
      ，上訴人請求上開建材貨款亦為有理由，均如上述。則被
      上訴人是否需負民法第169條表見代理人授權人責任？自
      無再予審酌之必要。
  (三)、綜上所述，上訴人本於民法第348條第1項、第367條買賣
      法律關係之規定，請求被上訴人應給付上訴人1,061,206
      元（含稅，即系爭『國姓鄉南港工程』部分建材貨款11,
      195元《含稅》，加上系爭『埔里鎮觀音瀑布工程』建材
      貨款1,050,011元《含稅》，計1,061,206元），及自起訴
      狀繕本送達被上訴人之翌日即98年1月8日起至清償日止，
      按年息百分之5計算之利息，為有理由，應予准許。原審
      判決駁回上訴人此部分之訴及假執行之聲請，而為上訴人
      敗訴之判決，自有未合（上訴人敗訴部分未聲明不服，已
      告確定，併予明）。上訴意旨執此指摘原判決此部分不
      當，聲明廢棄改判，為有理由。爰廢棄此部分原判決，改
      判如主文第二項所示。
六、本件事證已臻明確，兩造其餘之攻擊、防禦方法及未經援用
    之證據，均不足以影響本判決之結果，自毋庸審酌之，併此
    明。
五、據上論結，本件上訴為有理由，依民事訴訟法第450條、第7
    8條，判決如主文。
中    華    民    國    99    年    6     月    9     日
                民事第一庭    審判長法  官  吳火川
                                    法  官  饒鴻鵬
                                    法  官  胡景彬
以上正本係照原本作成。
兩造均不得上訴。
                                    書記官  劉建智
中    華    民    國    99    年    6     月    10    日
                                                      Ｖ

司法院資訊處製作；財團法人民間司法改革基金會備份。
